ACORDAO-COMPLETO-2377040

ACÓRDÃO DE RELAÇÃO

ACÓRDÃO DE RELAÇÃO 285/2020 ATA 1/2020 - PRIMEIRA CÂMARA

Acórdão 285/2020-TCU-Primeira Câmara
Os Ministros do Tribunal de Contas da União ACORDAM, por unanimidade, com fundamento no art. 1º, inciso I, e 12, § 1º, da Lei 8.443/92 e no art. 143, inc. I, "c", do RI/TCU, de acordo com os pareceres emitidos nos autos, em:
a) fixar novo e improrrogável prazo de quinze dias para que o Município de Monsenhor Tabosa/CE comprove, perante este Tribunal, o recolhimento aos cofres do Instituto Nacional de Colonização e Reforma Agrária (Incra) da importância a seguir especificada, atualizada monetariamente, calculada a partir da data discriminada até a data da efetiva quitação do débito:
	Valor original
	Data da ocorrência
	Débito/crédito

	R$ 266.733,68
	28/5/2012
	Débito

	b) dar ciência ao Município de Monsenhor Tabosa/CE de que o recolhimento tempestivo da quantia acima indicada, atualizada monetariamente, sanará o processo e resultará na regularidade com ressalva de suas contas; por outro lado, a ausência dessa liquidação tempestiva levará à irregularidade das contas, com imputação de débito, a ser atualizado monetariamente e acrescido de juros moratórios; e
	c) com fundamento no art. 26 da Lei 8.443/1992, autorizar, se requerido, o pagamento da importância devida em até 36 (trinta e seis) parcelas mensais e consecutivas, fixando o prazo de 15 (quinze) dias, a contar do recebimento da notificação, para que seja comprovado, perante este Tribunal, o recolhimento da primeira parcela, e de 30 (trinta) dias, a contar da parcela anterior, para que seja comprovado o recolhimento das demais parcelas, devendo incidir sobre cada valor mensal os devidos acréscimos legais, na forma prevista na legislação vigente, além de alertar que a falta de comprovação do recolhimento de qualquer parcela importará no vencimento antecipado do saldo devedor, nos termos do art. 217 do Regimento Interno do TCU.
1. Processo TC-Processo 028.913/2017-5 (TOMADA DE CONTAS ESPECIAL) 
	1.1. Responsáveis: Francisco Jeová Sousa Cavalcante (XXX.977.603-XX) ; Prefeitura Municipal de Monsenhor Tabosa - CE (07.693.989/0001-05) 
	1.2. Órgão/Entidade: Prefeitura Municipal de Monsenhor Tabosa - CE
	1.3. Relator: Ministro Bruno Dantas
	1.4. Representante do Ministério Público: Subprocurador-Geral Paulo Soares Bugarin
	1.5. Unidade Técnica: Secretaria de Controle Externo de Tomada de Contas Especial (SecexTCE) .
	1.6. Representação legal: Raimundo Augusto Fernandes Neto (6615/OAB-CE) e outros, representando Prefeitura Municipal de Monsenhor Tabosa - CE e Francisco Jeová Sousa Cavalcante. 
	1.7. Determinações/Recomendações/Orientações: não há.

Primeira Câmara

Francisco Jeová Sousa Cavalcante (XXX.977.603-XX); Prefeitura Municipal de Monsenhor Tabosa - CE (07.693.989/0001-05)

ACORDAO-COMPLETO-2427713

Acórdão 4099/2021 - Segunda Câmara

Segunda Câmara

BRUNO DANTAS

Raimundo Augusto Fernandes Neto (6615/OAB-CE) e outros, representando Prefeitura Municipal de Monsenhor Tabosa - CE e Francisco Jeová Sousa Cavalcante.

Subprocurador-Geral Paulo Soares Bugarin

TOMADA DE CONTAS ESPECIAL (TCE)

Secretaria de Controle Externo de Tomada de Contas Especial (SecexTCE).